# 系统集成业务中大部分外包收入以总额确认是否稳妥

提问人：colynnchiu 时间：2017-12-08 13:38:24
客户接系统集成的总包业务后，将其硬件、劳务等各个部分分包，由于其内嵌软件价值相对较低，导致该合同业务收入的80%均为外包外协，但是其内嵌软件的部分确具有独特性，在外包得到业主的认可后，该业务合同以总额确认收入是否稳妥？如果没有问题的话，有一个担心，企业可以接很多通道业务来做大收入规模。

回答人：chenyiwei
此类业务，尽管大部分通用硬件、软件都是外包采购的，但客户的目的是要获得一个整体的、稳定可用的系统，为此本企业提供了重大的整合服务，同时就该系统整体的效能对客户承担责任，也承担了软硬件选型、采购成本变动等风险，因此采用总额法是恰当的。